【裁判字號】    98,簡上,97
【裁判日期】    980630
【裁判案由】    違反保護令罪
【裁判全文】
臺灣嘉義地方法院刑事判決              98年度簡上字第97號
上  訴  人
即  被  告  甲○○
上列上訴人即被告因違反保護令罪案件，不服本院嘉義簡易庭中
華民國98年3月18日98年度嘉簡字第376號第一審判決（聲請簡易
判決處刑書案號：臺灣嘉義地方法院檢察署98年度偵字第608號
），提起上訴，本院管轄之第二審合議庭判決如下：
    主  文
原判決撤銷。
甲○○犯違反保護令罪，累犯，處拘役貳拾日，如易科罰金，以
新臺幣壹仟元折算壹日。
    犯 罪 事 實
一、甲○○曾因違反懲治盜匪條例等案件，經臺灣高等法院臺南
    分院於民國83年10月22日以83年度上訴字第1951號判決判處
    應執行有期徒刑12年確定，入監服刑後於89年7月10日縮短
    刑期假釋出獄付保護管束，迨94年12月28日假釋期滿，假釋
    未經撤銷，其未執行之刑，以已執行論。
二、甲○○與乙○○曾為夫妻，為家庭暴力防治法第3條第1款所
    定之家庭成員關係。甲○○前經臺灣嘉義地方法院於民國97
    年5月21日核發97年度家護字第195號民事通常保護令，依家
    庭暴力防治法第14條第1項規定裁定甲○○不得對乙○○實
    施家庭暴力之行為，不得對於乙○○為騷擾、接觸、跟蹤、
    通信之聯絡行為，應遠離乙○○位於嘉義縣竹崎鄉市○○村24-2號隔壁之住所至少100公尺，而該保護令之有效期
    間為1年。甲○○於收受該保護令後，竟於保護令有效期間
    之98年1月11日16時許，基於違反上開保護令之犯意，至乙
    ○○上開住處內，對乙○○辱罵「幹妳娘」等語（公然侮辱
    部分未據告訴），以此方式騷擾乙○○，而對其實施精神上
    之不法侵害。旋即，經警據報而到場查獲。
三、案經嘉義縣警察局竹崎分局報告臺灣嘉義地方法院檢察署檢
    察官偵查後聲請簡易判決處刑。
    理  由
壹、程序部分
    按被告以外之人於審判外之陳述，經當事人於審判程序同意
    作為證據，法院審酌該言詞陳述或書面陳述作成時之情況，
    認為適當者，亦得為證據。當事人、代理人或辯護人於法院
    調查證據時，知有第159條第1項不得為證據之情形，而未於
    言詞辯論終結前聲明異議，視為有前項之同意，刑事訴訟法
    第159條之5定有明文。查本件認定事實所引用之證人乙○○
    於警詢時之陳述之證據能力，檢察官及被告於本院行準備程
    序時均表示無意見同意調查，且經本院於審理時提示予被告
    表示意見，被告復未於言詞辯論終結前聲明異議。本院審酌
    採納上開傳聞證據，無礙被告於程式上之彈劾詰問權利，而
    認上開傳聞證據合於刑事訴訟法第159條之4及同法第159 條
    之5等規定，因而均具證據能力，合先敘明。
貳、實體部分：
一、上揭事實，業據被告於警詢、偵查中均坦承不諱，核與證人
    乙○○於警詢中所證述之情節相符，復有本院97年度家護字
    第195號民事通常保護令在卷可資佐證，足徵被告上開自白
    可資採信，被告雖於本院審理時否認犯行，辯稱：僅在屋外
    罵「幹你娘」，且係口頭禪云云，然僅空言，並未舉證以實
    其說，難予採信。事證明確，被告犯行堪以認定，應依法論
    科。
二、按家庭暴力防治法所稱「家庭暴力」者，謂家庭成員間實施
    身體或精神上不法侵害之行為；又所稱「騷擾」者，謂任何
    打擾、警告、嘲弄或辱罵他人之言語、動作或製造使人心生
    畏怖情境之行為，該法第2條第1項、第3項分別定有明文。
    查被告至被害人住所，以穢言「幹妳娘」辱罵被害人，核其
    所為違反本院依家庭暴力防治法第14條第1項所為禁止其對
    被害人乙○○實施精神上不法侵害（家庭暴力）行為；禁止
    其對被害人騷擾；命其遠離被害人乙○○住處至少100公尺
    之裁定，係犯該法第61條第1款、第2款、第4款之違反保護
    令罪。被告有如犯罪事實欄所載犯罪前科及執行情形，有卷
    附臺灣高等法院被告前案紀錄表可按，其受有期徒刑之執行
    完畢，5年內故意再犯本件違反保護令罪，為累犯，應依法
    加重其刑。
三、原審認定被告甲○○犯行明確，而予論罪科刑，判處拘役50
    日，並諭知拘役易科罰金之折算標準，固非無見，惟查：被
    告甲○○業與被害人達成和解，並經被害人具狀表明願意原
    諒被告，不再追究被告刑責等情，有刑事陳報狀及和解書各
    1份附於本院卷可參，原審未及審酌，而處以較重之刑度，
    容有未洽。被告上訴意旨否認犯罪，雖無可取，然原審既有
    上開未洽之處，仍應由本院撤銷原審判決並自為判決。爰審
    酌上訴人即被告為農專畢業之學歷，智識程度不低，前有違
    反家庭暴力防治法前科，本次違反保護令之情節，業已獲得
    被害人之原諒，暨犯罪後之態度等一切情狀，量處如主文所
    示之刑，並諭知易科罰金之折算標準。
據上論斷，應依刑事訴訟法第455條之1第1項、第3項、第369條
第1項前段、第364條、第299條第1項前段，家庭暴力防治法第61
條第1款、第2款、第4款，刑法第11條、第47條第1項、第41條第
1項前段，判決如主文。
本案經檢察官陳則銘到庭執行職務。
中    華    民    國    98    年    6     月    30    日
                  刑事第三庭審判長法  官  陳仁智
                                  法  官  陳蒨儀
                                  法  官  劉瓊雯
上列正本證明與原本無異。
本件不得上訴。
中    華    民    國    98    年    6     月    30    日
                                  書記官  劉美娟
附錄法條:
家庭暴力防治法第61條
違反法院依第 14 條第 1 項、第 16 條第 3 項所為之下列裁定
者，為本法所稱違反保護令罪，處3年以下有期徒刑、拘役或科
或併科新臺幣10萬元以下罰金：
一、禁止實施家庭暴力。
二、禁止騷擾、接觸、跟蹤、通話、通信或其他非必要之聯絡行
    為。
三、遷出住居所。
四、遠離住居所、工作場所、學校或其他特定場所。
五、完成加害人處遇計畫。


司法院資訊處製作；財團法人民間司法改革基金會備份。
